臺灣新竹地方法院刑事判決　　　　　　　96年度交訴字第70號
公　訴　人　臺灣新竹地方法院檢察署檢察官
被　　　告　乙○○
上列被告因過失致死案件，經檢察官提起公訴（96年度偵字第
4762號），本院依簡式審判程序判決如下：
    主  文
乙○○因過失致人於死，處有期徒刑肆月，如易科罰金，以新臺
幣壹仟元折算壹日；減為有期徒刑貳月，如易科罰金，以新臺幣
壹仟元折算壹日。緩刑貳年。
    事  實
一、乙○○於民國96年4 月6 日下午駕駛JW—6386號自用小客車
    ，沿新竹市○○路由北往南方向行駛，欲直行駛入新竹市立
    殯儀館內工作。於同日下午1 時40分許行經新竹市○○路53
    巷口時，原應注意汽車行經未劃設行人穿越道之交岔路口，
    遇有行人穿越時，無論有無交通指揮人員指揮或號誌指示，
    均應暫停讓行人先行通過。而依當時天候下雨、但仍屬日間
    有自然光線，雖路面溼潤、但屬柏油路面，且路面無缺陷，
    視距良好、無障礙物，客觀上無不能注意之情事。適有行人
    甲○○○在上開巷口欲由西往東穿越崧嶺路，甲○○○於穿
    越該道路時亦疏未注意左右來車，而乙○○亦駕車疏未注意
    暫停讓行人甲○○○先行通過，乙○○所駕駛之上開車輛遂
    撞及甲○○○，甲○○○因此受有頭部外傷併頭皮撕裂傷、
    胸部挫傷併左鎖骨骨折、多處肋骨骨折、骨盆骨折、右手掌
    骨開放性骨折、左肩及右膝撕裂傷、休克及心臟衰竭等傷害
    ，延至同日下午4 時25分許不治死亡。乙○○於肇事後委託
    路人報警並留在現場，俟警員到場未發覺犯人前主動表明為
    肇事者並接受裁判。
二、案經新竹市警察局第一分局報請台灣新竹地方法院檢察署檢
    察官相驗後偵查起訴。
    理  由
一、本件被告所犯過失致死罪，非死刑、無期徒刑、最輕本刑為
    3 年以上有期徒刑之罪，被告於本院準備程序進行中，就被
    訴事實為有罪之陳述，經本院合議庭認合於刑事訴訟法第27
    3 條之1 之規定，裁定進行簡式審判程序，合先敘明。
二、上開事實迭據被告乙○○於警詢、偵查及本院行準備程序暨
    審理中坦承不諱，復據目擊證人潘錦源於警詢時陳述在卷（
    參96年度相字第182 號卷第13-14 頁），並有道路交通事故
    現場圖、道路交通事故調查報告表（一）、（二）及車禍現
    場暨車損相片16幀附卷可稽（參96年度相字第182 號卷第18
    -20 頁、第24-29 頁、第53-54 頁），且被害人甲○○○確
    因本件車禍致受有頭部外傷併頭皮撕裂傷、胸部挫傷併左鎖
    骨骨折、多處肋骨骨折、骨盆骨折、右手掌骨開放性骨折、
    左肩及右膝撕裂傷、休克及心臟衰竭等傷害，送醫不治死亡
    ，亦經台灣新竹地方法院檢察署檢察官督同法醫相驗明確，
    有國泰綜合醫院新竹分院診斷證明書、相驗屍體證明書、驗
    斷書、及勘驗筆錄、相驗相片14幀等在卷可憑。
三、按汽車行經未劃設行人穿越道之交岔路口，遇有行人穿越道
    路時，無論有無交通指揮人員指揮或號誌指示，均應暫停讓
    行人先行通過，道路交通安全規則第103 條第3 項定有明文
    ，被告於上開時地駕車，應注意並能注意上開規定，竟不注
    意，以致肇事，使被害人甲○○○死亡，顯有過失。且本件
    車禍經送請台灣省竹苗區車輛行車事故鑑定委員會鑑定結果
    ，亦同此認定，有該委員會96年12月10日竹苗鑑960651字第
    0965304021號函暨檢附之鑑定意見書在卷可參，雖被害人甲
    ○○○於本件車禍亦有穿越道路疏未注意左右來車之過失，
    然仍無從解免被告之過失罪責。被害人甲○○○因本件車禍
    死亡，與被告之過失行為間並有相當因果關係。從而，
    本件事證明確，被告過失犯行洵堪認定。
四、核被告所為，係犯刑法第276 條第1 項之過失致死罪。被告
    於肇事後委託路人報警，於警員到場未發覺犯人前主動表明
    為肇事者並接受裁判，此有新竹市○○○道路交通事故肇事
    人自首情形紀錄表附卷可憑，其對於未發覺之罪自首而受裁
    判，依刑法第62條之規定減輕其刑。爰審酌被告之過失程度
    ，所生之危害、肇事後之態度、且事後已與被害人甲○○○
    之女沈秀涼（由其女丙○○代理）為民事和解，賠償損害新
    台幣131 萬1550元（有和解書影本1 紙附於96年度偵字第47
    62號偵查卷第11頁可憑）及其他一切情狀，量處如主文所示
    之刑，並諭知易科罰金之折算標準，以示懲儆。又被告行為
    時間係在96年4 月24日以前，且所犯之過失致死罪又非屬中
    華民國九十六年罪犯減刑條例第3 條所列各款限制減刑之罪
    ，應依同條例第2 條第1 項第3 款之規定遞減輕其刑2 分之
    1 。末查被告前未曾受有期徒刑以上刑之宣告，有台灣高等
    法院被告前案紀錄表可查，經此教訓，應知警惕當無再犯之
    虞，本院認以暫不執行刑罰為適當，爰併諭知緩刑2 年，以
    勵自新。
據上論斷，應依刑事訴訟法第273 條之1 第1 項、第299 條第1
項前段，刑法第276 條第1 項、第62條前段、第41條第1 項前段
、第74條第1 項第1 款，刑法施行法第1 條之1 第1 項、第2 項
前段，中華民國九十六年罪犯減刑條例第2 條第1項 第3 款、第
7 條、第9 條，判決如主文。
本案經檢察官王唯怡到庭執行職務。
中　　華　　民　　國　　96　　年　　12　　月　　31　　日
                  交通法庭      法　官　賴淑敏
以上正本證明與原本無異。
如不服本判決應於收受本判決後10日內向本院提出上訴書狀，上
訴書狀應敘述具體理由。上訴書狀未敘述上訴理由者，應於上訴
期間屆滿後20日內補提理由書狀於本院 (均須按他造當事人之人
數附繕本 )「切勿逕送上級法院」。
中　　華　　民　　國　　96　　年　　12　　月　　31　　日
                                書記官  劉亭筠
附錄：本案論罪科刑法條全文：
中華民國刑法第276 條（過失致死罪）
因過失致人於死者，處2 年以下有期徒刑、拘役或2 千元以下罰
金。
從事業務之人，因業務上之過失犯前項之罪者，處5 年以下有期
徒刑或拘役，得併科3 千元以下罰金。
